臺灣高等法院臺中分院民事裁定　　　　 100年度再抗字第28號
再審聲請人　莊榮兆
再審相對人　臺灣台中地方法院
法定代理人　翁慶珍
再審相對人　顏世傑
再審相對人　張國華
再審相對人　蔡美華
再審相對人　周靜秀
再審相對人　許革非
上列當事人間聲請訴訟救助事件，再審聲請人對於中華民國96年
6月21日本院96年度抗字第275號裁定聲請再審，本院裁定如下：
    主  文
再審之聲請駁回。
再審聲請費用由再審聲請人負擔。
    理  由
一、再審聲請意旨略以：憑台中高分院及智財法院均據最高法院
    91年度台上字第1819號糾正得主張抵銷之反訴即有牽連，而
    符不另徵裁判費（含附帶請求20億），即證鈞長以反訴原告
    未繳裁判費之錯判，即應准再審以資糾正。因有民訴法496
    條第11款及1－2款再審原因，有牽連之反訴及附帶請求免徵
    判費，誤命繳判費及以未繳駁訴，應准再審等語。
二、按再審之訴，應於三十日之不變期間內提起。前項期間，自
    判決確定時起算，判決於送達前確定者，自送達時起算；其
    再審之理由發生或知悉在後者，均自知悉時起算。裁定已經
    確定，而有第四百九十六條第一項或第四百九十七條之情形
    者，得準用本編之規定，聲請再審。又再審之訴不合法者，
    法院應以裁定駁回之。民事訴訟法第500條第1項、第2項前
    段、第507條、及第502條第1項分別定有明文。
三、查再審聲請人對本院96年度抗字第275號裁定聲請再審，惟
    本院96年度抗字第275號裁定於民國96年6月21日裁定後，再
    審聲請人雖對之提起再抗告，然並未依民事訴訟法第77條之
    18規定繳納再抗告裁判費、及未依同法第495條之1第1項規
    定，準用同法第466條之1規定，委任律師或與再抗告人有一
    定關係且具律師資格之人為訴訟代理人，其再抗告為不合法
    ，而經本院於96年10月31日裁定駁回其再抗告，再審聲請人
    雖又對該裁定提起抗告，惟仍經最高法院於97年4月17日裁
    定駁回其抗告而告確定等情，業經本院依職權查明屬實，並
    有查詢單在卷可稽。再審聲請人遲至100年10月7日始聲請本
    件再審，已逾法定30日之不變期間；且再審聲請人亦未主張
    其知悉再審理由在後、及對其知悉在後之事實，提出具體證
    據，以資證明，再審聲請人對本院96年度抗字第275號確定
    裁定聲請再審，顯已逾不變期間，其再審之聲請為不合法，
    自應駁回之。
四、依民事訴訟法第507條、第502條第1項、第95條、第78條，
    裁定如主文。
中    華    民    國   100    年    10    月    25    日
                民事第四庭    審判長法  官  陳蘇宗
                                    法  官  林欽章
                                    法  官  張浴美
以上正本係照原本作成。
如不服本裁定應於裁定送達後10日內向本院提出抗告理由狀（須
按他造人數附具繕本），並繳納抗告裁判費新台幣1,000元。
                                    書記官  阮正枝
中    華    民    國   100    年    10    月    26    日
                                                      Ｓ